# 增资入股一家净资产为负数的公司，

提问人：alony 时间：2019-03-28 15:26:05
情况如下：
A 公司花 400 万入股 B 公司，持股 51%，合并日 B 公司净资产为-100万（实收资本 10 万，净利润-110万）。
增资合同约定：A 公司只承担入股后的损益，入股前的亏损由 B 公司原股东承担。
问题：
咨询律师，上述约定从法律的角度貌似是成立的。但会计上怎么处理合适？A 长投对应B 的净资产中，不考虑 B 之前的亏损合适吗？毕竟实质上 A 是有可能要承担 B 的部分亏损的（假定 B 现在申请清算，A 实质是不可能收回其全部投资的）。
请问会计上怎么处理合适呢？谢谢！

回答人：chenyiwei
要求被投资方原股东提供证据或担保，以确定其确有能力承担入股前的超额亏损。最有效的方法是原股东向B 公司补足该差额 100 万元，B 公司计入资本公积，净资产恢复为零。
如果无法获取 B 的原股东确有能力承担入股前超额亏损的证据，则基于谨慎原则，不考虑该特殊约定对权益、损益份额确定的影响。